【裁判字號】    95,裁,2812
【裁判日期】    951214
【裁判案由】    考績
【裁判全文】
最  高  行  政  法  院  裁  定
                                     95年度裁字第02812號
聲  請  人  甲○○
上列聲請人與相對人彰化縣政府、彰化縣大村鄉戶政事務所及公
務人員保障暨培訓委員會間因考績事件，對於中華民國95年9月
14日本院95年度裁字第2042號裁定，聲請再審。本院裁定如下：
    主  文
再審之聲請駁回。
再審訴訟費用由聲請人負擔。
    理  由
一、按對於確定裁定聲請再審，依行政訴訟法第283條準用同法
    第277條第1項第4款之規定，必須表明再審理由及關於再審
    理由並遵守不變期間之證據。所謂表明再審理由，必須指明
    確定裁定有如何合於行政訴訟法第273條所定再審事由之具
    體情事，始為相當，倘僅泛言有再審事由而無具體情事者，
    仍難謂已合法表明再審事由，所為再審之聲請，即屬不合法
    。
二、本件聲請人前因考績事件，提起行政訴訟，經臺中高等行政
    法院以94年度訴字第267號裁定駁回後，聲請人提起抗告，
    經本院以95年度裁字第1041號裁定駁回在案。聲請人不服，
    聲請再審，本院以95年度裁字第2042號裁定（下稱原裁定）
    駁回後，聲請人仍不服，對本院原裁定聲請再審。其聲請意
    旨略謂：本件有新事實、新證據，即相對人彰化縣政府95年
    8月8日府人二字第0950152830號函之答辯書，答辯書理由欄
    第1項「．．．有關此二處分之具體明確事證業經公務人員
    保障暨培訓委員會審議完結．．．」顯與事理有違，足以證
    明當初90年12月6日及91年9月23日記大過時，根本是沒有證
    據及事實，相對人90年12月6日彰府人字第215799號令、91
    年4月17日彰村戶字第09100000877號考績通知書、91公申決
    字第0066號決定書、91年9月23日府人二字第0910804270號
    令、92年3月18日彰村戶字第09200000661號考績通知書、92
    公申決字第0011號決定書，均涉嫌偽造，應判決作廢，重行
    考成乙等以上，補發兩年考績及年終獎金新臺幣26萬元，爰
    依據行政訴訟法第273條第1項第13款及第14款、第276條第2
    項規定聲請再審云云。查上開聲請狀所陳各節，僅泛指本件
    有相對人答辯書之新事證，而對其所聲請再審之本院上開原
    裁定以其再審之聲請不合法駁回其聲請，有如何合於法定再
    審事由，並未具體指及，顯未合法表明再審理由，揆諸首揭
    規定及說明，其再審之聲請，於法不合，應予駁回。又本件
    再審之聲請既不合法，依程序不合，實體不究原則，聲請人
    所為實體上主張，已無庸復予審酌，併予敘明。
三、依行政訴訟法第283條、第278條第1項、第104條、民事訴訟
    法第95條、第78條，裁定如主文。
中    華    民    國    95    年    12    月    14    日
                  第三庭審判長法  官  趙  永  康
                              法  官  林  茂  權
                              法  官  鄭  忠  仁
                              法  官  黃  淑  玲
                              法  官  黃  本  仁
以  上  正  本  證  明  與  原  本  無  異
中    華    民    國    95    年    12    月    14    日
                              書記官  彭  秀  玲


司法院資訊處製作；財團法人民間司法改革基金會備份。
